

ricardodiazmatus@gmail.com



rdiazm1500@alumno.ipn.mx



(+52) 55-11-28-37-25



Ecatepec de Morelos, Estado de México.



https://portafoliowebpersonal.netlify.app

Egresado de Ingeniería en Sistemas, en el I.P.N, con experiencia en desarrollo e implementación de plataformas web, así como en soporte y manejo de equipos de cómputo. Técnico en Sistemas Digitales con 4 años de experiencia en proyectos de electrónica. Busco aplicar mis habilidades analíticas y técnicas en el aprendizaje de Oracle EBS, contribuyendo soluciones que atiendan a las necesidades del negocio.

Habilidades Técnicas

Manejo de Office 365 Intermedio
Word Intermedio
PowerPoint Intermedio
Excel Pre-Intermedio
SQL Pre-Intermedio

Oracle Básico

Figma Pre-Intermedio

HTML - CSS – JS Intermedio
Shopify Pre-Intermedio

SEO Técnico Pre-Intermedio

Cisco Packet Tracer Intermedio

Manejo de Equipo Intermedio

de Cómputo

Habilidades Blandas

Proactivo y con capacidad de aprendizaje Capacidad analítica y trabajo en equipo

Responsabilidad

Compromiso y dedicación

Organización y gestión de tiempo

Comunicación efectiva

Asertividad

Capacidad para dar y recibir feedback Adaptabilidad en trabajar con nuevas tecnologías

Idiomas

Español: Nativo

Inglés: Pre-Intermedio

Francés: Básico

Ricardo Díaz Matus

Ingeniero en Sistemas y Técnico en Sistemas Digitales

Experiencia Laboral

Rodeo West

De 14/09/2024 A 21/09/2024 (Ciudad de México). "Diseño y Estructuración de una Tienda de Ecommerce en Plataforma Online"

- Diseñé y personalicé las interfaces de usuario atractivas y funcionales de la Tienda de Ecommerce.
- Configuré el funcionamiento general de la Tienda Online.
- Llevé a cabo pruebas del proceso de compra para garantizar la correcta ejecución de las transacciones del usuario.

Experiencia Académica

Escuela Superior de Cómputo

De 10/09/2020 A 16/01/2021 (Ciudad de México). "Prototipo de Aplicación Móvil "QR-Fast"

- Implementé de un Prototipo de Aplicación Móvil para agilizar el proceso de compra dentro de un supermercado, mediante reconocimiento código QR.
- Diseñé de las interfaces y vistas del Prototipo de Aplicación Móvil.
- Desarrollé del generador y lector de códigos QR, con lo que se identificará cada producto.

Escuela Superior de Cómputo

De 22/08/2022 A 05/09/2022 (Ciudad de México). "Detector de Sismos Basado en Geófono con Vúmetro"

- Desarrollé de un Prototipo Detector de Sismos Basado en Geófono con Vúmetro.
- Diseñé de las diversas fases que conforman el circuito electrónico.
- Testeé el funcionamiento del circuito electrónico en conjunto con el Prototipo.

Escuela Superior de Cómputo

De 15/06/2023 A 14/12/2023 (Ciudad de México). "Prototipo de Aplicación Web para el Apoyo en la Caligrafía de los Alumnos de primer grado de Primaria, mediante una Técnica de Inteligencia Artificial"

- Diseñé e Implementé un Prototipo de Aplicación Web para el análisis de la caligrafía de las letras tipo molde dirigida a alumnos cómo profesores de primer grado de primaria.
- Realicé pruebas del Prototipo de la Aplicación Web en un pequeño grupo de alumnos y profesores de primer grado de primaria.

Educación

2015-2018 Ciudad de México.

Técnico en Sistemas Digitales

C.E.C.y.T No. 1 "Gonzalo Vázquez Vela", Instituto Politécnico Nacional.

2019-2024 Ciudad de México.

Ingeniería en Sistemas Computacionales

Escuela Superior de Cómputo, Instituto Politécnico Nacional.